# 长期股权投资的范围不完整

提问人：mcking_999 时间：2014-08-12 17:24:55
讲解2010 P39 倒数第 7 行 “当投资方向联营企业或合营企业出资或是将资产出售给联营企业或合营企业”
这样看来上述第(2)项也应按未实现内部交易损益处理是没有疑议了。

回答人：chenyiwei
其实这些问题都是可以根据对准则基本原则和规定的分析和逻辑推理得出合理结论的，就如你在主帖中所说的那样。 另外注意一点：当当投资方向联营企业或合营企业出资或是将资产出售给联营企业或合营企业，但该标的资产构成“业务”时，实际上是同时丧失了对业务的控制权，而按照合并报表准则，此时应当全额确认丧失控制权的收益。也就是说，在这个问题上，企业合并准则（IFRS 10&IFRS 3）与长期股权投资准则（IAS 28）在这个问题上存在冲突，目前这个问题也已被IASB和IFRIC关注到。在《计学撮要 2013 》
中的“问题3-2-67（以子公司股权向合营企业投资时，在个别报表和合并报表层面的处理）”就是一个类似的介绍合并报表准则和长期股权投资准则之间发生冲突如何解决的案例。 为此，IASB于 2012 年 12 月发布了一项征求意见稿《Sale or Contribution of Assets between an Investor and its Associate or Joint Venture (proposed amendments to IFRS 10 and IAS 28).》（见附件），其中建议在IAS 28中增设第31A段，其内容为：“The gain or loss resulting from the sale or contribution of assets that constitute a business, as defined in IFRS 3, between an investor (including its consolidated subsidiaries) and its associate or joint venture is recognised in full in the investor’s financial statements (ie the investor’s interest in the gains or losses resulting from these transactions is not eliminated).”。也就是说这种情况下合并报表层面不应按比例抵消处置损益。这是一个与联营、合营企业之间内部交易抵销的特殊例外，需要注意。

提问人：zengfengxia 时间：2014-08-14 16:04:45
这个事项在讲解 2010 中没有明确，但是在单行本指南中明确了，是不是属于需要考虑追溯调整的准则差异？

回答人：chenyiwei
如果单行本中明确的处理方式和以往规定（或企业的实际操作）不同的，则应遵循衔接规定中“追溯调整”的基本要求。